【裁判字號】    97,訴,181
【裁判日期】    970229
【裁判案由】    毒品危害防制條例
【裁判全文】
臺灣板橋地方法院刑事判決               97年度訴字第181號
公  訴  人  臺灣板橋地方法院檢察署檢察官
被      告  甲○○
上列被告因違反毒品危害防制條例案件，經檢察官提起公訴（96
年度毒偵字第9614號），被告於準備程序進行中先就被訴事實為
有罪之陳述，經告知簡式審判程序之旨，並聽取當事人之意見後
，本院合議庭裁定由受命法官獨任進行簡式審判程序，茲判決如
下：
    主  文
甲○○施用第一級毒品，累犯，處有期徒刑壹年。扣案之第一級
毒品海洛因壹包（驗餘淨重零點零捌公克），沒收銷燬之；扣案
盛裝上開第一級毒品海洛因之包裝袋壹只，沒收之。
    事  實
一、甲○○曾違犯前肅清煙毒條例、恐嚇、毒品危害防制條例等
    案件，其中於民國（下同）92年間，因施用毒品案件，經臺
    灣桃園地方法院以92年度毒聲字第1358號刑事裁定送勒戒處
    所觀察、勒戒後，認有繼續施用毒品之傾向，復依同院92年
    度毒聲字第2118號刑事裁定，令入戒治處所施以強制戒治，
    嗣於93年7 月19日經停止戒治交付保護管束期滿，並由臺灣
    桃園地方法院檢察署檢察官以93年度戒毒偵字第261 號不起
    訴處分確定，另於93年間，因恐嚇案件，經本院判處有期徒
    刑8 月確定，與其先前所犯違反肅清煙毒條例案件經撤銷假
    釋後之殘刑（有期徒刑3 年8 月27日）接續執行，甫於96年
    6 月30日縮刑期滿執行完畢（於本件構成累犯）；詎猶不知
    悛悔，於上開強制戒治執行完畢釋放後5 年內，另基於施用
    第一級毒品之犯意，於96年11月23日中午12時許（起訴書誤
    載為「96年11月24日14時40分許為警採集尿液前回溯26小時
    內之某時」），在其位於臺北縣樹林市○○街70巷31弄19號
    之住所內（起訴書誤載為「在不詳地點」），以將第一級毒
    品海洛因摻水置入針筒內再注射身體之方式（起訴書誤載為
    「以不詳方式」），施用第一級毒品海洛因1 次。嗣於96年
    11月24日13時15分許，為警於上址前查獲，並扣得其用餘持
    有之第一級毒品海洛因1 小包（淨重0.1 公克，驗餘淨重0.
    08公克）。
二、案經臺北縣政府警察局板橋分局報請臺灣板橋地方法院檢察
    署檢察官偵查起訴，再經本院合議庭裁定進行簡式審判程序
    審理。
    理  由
一、按本件被告甲○○所犯為死刑、無期徒刑、最輕本刑為3 年
    以上有期徒刑以外之罪，其於準備程序進行中先就被訴事實
    為有罪之陳述，經告知簡式審判程序之旨，並聽取公訴人、
    被告之意見後，本院合議庭認宜由受命法官獨任進行簡式審
    判程序，爰依刑事訴訟法第273 條之1 第1 項規定，裁定進
    行簡式審判程序，合先敘明。
二、上揭犯罪事實，業據被告甲○○於本院準備程序中及審理時
    均坦承不諱，且其於96年11月24日14時40分許，在臺北縣政
    府警察局板橋分局沙崙派出所警詢時為警方所採集之尿液檢
    體，經送請臺灣檢驗科技股份有限公司遞以EIA 酵素免疫分
    析法初步檢驗、GC/MS 氣相層析質譜儀確認檢驗結果，確呈
    現鴉片類陽性反應，有該公司96年12月12日濫用藥物尿液檢
    驗報告影本及臺北縣政府警察局板橋分局偵辦毒品危害防制
    條例案被移送人姓名及代碼對照表各1 份附卷可稽，此外，
    被告為警查獲之際，確有扣得如事實欄所載之物品，亦有臺
    北縣政府警察局板橋分局沙崙所搜索、扣押筆錄、扣押目錄
    表、偵辦違反毒品危害防制條例案件查獲毒品初步檢驗報告
    書、臺灣檢驗科技股份有限公司濫用藥物檢驗報告影本各1
    份及扣案物秤重暨查獲照片2 幀在卷可稽，堪信被告自白確
    與事實相符。次被告前於92年間，因施用毒品案件，經臺灣
    桃園地方法院以92年度毒聲字第1358號刑事裁定送勒戒處所
    觀察、勒戒後，認有繼續施用毒品之傾向，復依同院92年度
    毒聲字第2118號刑事裁定，令入戒治處所施以強制戒治，嗣
    於93年7 月19日經停止戒治交付保護管束期滿，並由臺灣桃
    園地方法院檢察署檢察官以93年度戒毒偵字第261 號不起訴
    處分確定等節，有臺灣高等法院被告前案紀錄表在卷足憑，
    堪認被告確係於前經觀察、勒戒及強制戒治執行完畢釋放後
    5 年內，再犯本件施用第一級毒品犯行，核與毒品危害防制
    條例第23條第2 項規定相符，應依法論科。
三、核被告所為，係犯毒品危害防制條例第10條第1 項之施用第
    一級毒品罪；其施用前、後持有海洛因之低度行為，應為施
    用之高度行為所吸收，不另論罪。查被告先前有如事實欄所
    載之前案科刑暨執行完畢情形，有臺灣高等法院被告前案紀
    錄表1 份在卷足憑，其於前案有期徒刑執行完畢後5 年內，
    故意再犯本案有期徒刑以上之罪，為累犯，應依刑法第47條
    第1 項規定加重其刑。爰審酌被告前經強制戒治之執行完畢
    後，猶另萌施用毒品犯意，再犯本罪，顯見其戒除毒癮之意
    志薄弱，且未衷心悛悔，漠視法令之禁制，恣意濫用毒品，
    其行可訾，惟尚知坦承犯行，兼衡其施用毒品之種類、期間
    、次數、動機、目的、手段等一切情狀，量處如主文所示之
    刑，以資懲儆。
四、扣案之上開毒品海洛因1 包（實秤淨重0.1 公克，鑑驗使用
    0.02公克，驗餘淨重0.08公克），為本案查獲之第一級毒品
    ，已如上述，爰依毒品危害防制條例第18條第1 項前段規定
    ，不問屬於犯人與否，沒收銷燬之；又扣案盛裝上開毒品海
    洛因之包裝袋1 只，係被告所有供其施用毒品所用之物，業
    據其供承在卷，爰依刑法第38條第1 項第2 款之規定宣告沒
    收。另如犯罪事實欄所載之針筒，雖係被告持以犯本案施用
    第一級毒品罪所用之物，惟本院衡酌該物品並未扣案，復查
    亦無其他積極事證足資證明該等物品目前仍然存在（被告陳
    明該等物品已丟棄滅失等語），爰不予宣告沒收，附此敘明
    。
據上論斷，應依刑事訴訟法第273 條之1 第1 項、第299 條第1
項前段，毒品危害防制條例第10條第1 項、第18條第1 項前段、
第23條第2 項，刑法第11條前段、第47條第1 項、第38條第1 項
第2 款，判決如主文。
本案經檢察官林珮菁到庭執行職務。
中    華    民    國    97    年    2     月    29    日
                  刑事第三庭  法  官  王屏夏
上列正本證明與原本無異。
如不服本判決，應於判決送達後10日內敘明上訴理由，向本院提
出上訴狀（應附繕本），上訴於臺灣高等法院。
                              書記官  陳金鳳
中    華    民    國    97    年    2     月    29    日
附錄本案論罪科刑法條全文：
毒品危害防制條例第10條
施用第一級毒品者，處 6 月以上 5 年以下有期徒刑。
施用第二級毒品者，處 3 年以下有期徒刑。


司法院資訊處製作；財團法人民間司法改革基金會備份。
